臺灣士林地方法院民事裁定
110年度消債清字第31號
聲  請  人  羅秀枝  
代  理  人  王力斌  
上列當事人聲請清算事件，本院裁定如下：
    主  文
債務人羅秀枝自中華民國一百一十年十二月二十八日十七時起開
始清算程序。
命司法事務官進行本件清算程序。
    理  由
一、按債務人對於金融機構負債務者，在聲請更生或清算前，應
    向最大債權金融機構請求協商債務清償方案，或向其住、居
    所地之法院或鄉、鎮、市、區調解委員會聲請債務清理之調
    解。消費者債務清理條例第151 條第1 項定有明文。次按債
    務人不能清償債務或有不能清償之虞，於法院裁定開始更生
    程序或許可和解或宣告破產前，得向法院聲請清算。觀諸同
    條例第3 條、第80條規定自明。再按，法院開始清算程序之
    裁定，應載明其年、月、日、時，並即時發生效力。法院開
    始更生或清算程序後，得命司法事務官進行更生或清算程序
    ，必要時得選任律師、會計師或其他適當之自然人或法人一
    人為監督人或管理人。復為同條例第83條第1 項、第16條第
    1 項所明定。
二、聲請意旨略以：伊有不能清償債務情事，前已向法院聲請調
    解，惟調解不成立。伊又未經法院裁定開始更生程序或許可
    和解或宣告破產，爰聲請清算等語。
三、經查，債務人所主張之上開事實，有債務人現戶全戶戶籍謄
    本（見本院卷第62頁）、財團法人金融聯合徵信中心當事人
    綜合信用報告之債務清理條例前置協商專用債權人清冊（見
    本院109年度消債更字第271號卷，下稱更生卷，第214頁至
    第218頁）、財團法人金融聯合徵信中心當事人綜合信用報
    告（見本院卷第54頁至第57頁）、107至109年度綜合所得稅
    各類所得資料清單（見更生卷第222頁，臺灣臺北地方法院1
    09年度北司消債調字第312號卷第47頁，本院卷第158頁）、
    全國財產稅總歸戶財產查詢清單（見本院卷第58頁）、調解
    不成立證明書（見本院卷第78頁）、郵局及金融機構之存摺
    資料（見本院卷第118頁至第120頁）、中華民國人壽保險商
    業同業公會保險業通報作業資訊系統資料查詢結果表（見更
    生卷第232頁）、在職證明單（見本院卷第84頁）、潔之方
    服務事業股份有限公司110年6月30日（一一零）潔中山字第
    0001號函及110年8月10日（一一零）潔中山字第002號函暨
    附件（見本院卷第162頁至第164頁、第242頁至第296頁）、
    勞工保險被保險人投保資料表及明細（見本院卷第160頁至
    第161頁）等為證，堪信為真實。是債務人目前於永春市場
    擔任清潔員，每月薪資約新臺幣（下同）2萬5,256元（見本
    院卷第84頁、第164頁），名下別無其他財產。惟債務人負
    擔之債務依債權人具狀陳報所載至少4,197萬餘元（見更生
    卷第224頁，本院卷第202頁、第210頁、第298頁），故其主
    張有不能清償債務情事，應可認定。此外，復查債務人無同
    條例第6條第3項、第8條或第82條第2項所定駁回清算聲請之
    事由存在，則債務人聲請清算，洵屬有據。揆諸首揭規定，
    應予裁定開始清算程序，並命司法事務官進行本件清算程序
    。
四、爰裁定如主文。
中    華    民    國   110    年    12    月     28   日
                  民事第三庭  法  官  劉育琳
以上正本係照原本作成。
本件裁定不得抗告。
中　　華　　民　　國　　110 　年　　12　　月　　28　　日
                              書記官  邱勃英